臺灣新北地方法院刑事判決　　　　　　110年度審易字第698號
公　訴　人　臺灣新北地方檢察署檢察官
被　　　告　楊瀚翔


上列被告因竊盜等案件，經檢察官提起公訴（110 年度偵字第20
19號），本院判決如下：
    主  文
楊瀚翔犯如附表宣告刑欄所示之罪，各處如附表宣告刑欄所示之
刑。上開附表編號二至四所宣告之刑，應執行拘役捌拾日，如易
科罰金，以新臺幣壹仟元折算壹日。
未扣案之犯罪所得新臺幣陸仟陸佰伍拾元沒收，於全部或一部不
能沒收或不宜執行沒收時，追徵其價額。
    事實及理由
壹、查被告楊瀚翔所犯均係死刑、無期徒刑、最輕本刑為3 年以
    上有期徒刑以外之罪，其於準備程序就被訴事實為全部有罪
    之陳述，經告知簡式審判程序之旨，並聽取其與檢察官之意
    見後，本院認無不得或不宜改依簡式審判程序進行之處，爰
    依刑事訴訟法第273 條之1 第1 項、第284 條之1 之規定，
    裁定進行簡式審判程序。
貳、本案犯罪事實及證據，除下列事項應予更正、補充外，餘均
    引用附件即檢察官起訴書之記載：
一、犯罪事實欄一㈡第1 行、第4 行所載之「收費設備」，皆應
    更正為「自動付款設備」；第5 行所載之「500 」，則應補
    充為「500 元」。
二、犯罪事實欄一㈢第1 行所載之「接續」，應更正為「分別」
    。
三、補充「被告楊瀚翔於110 年9 月30日本院準備程序及審理中
    之自白（參本院卷所附當日各該筆錄）」為證據。
叁、論罪科刑：
一、核被告所為，係犯刑法第321 條第1 項第1 款侵入住宅竊盜
    罪、同法第339 條之2 第2 項之非法由自動付款設備得利罪
    ，以及同法第339 條第2 項之詐欺得利罪。被告所犯上開四
    罪間，犯意各別，行為互殊，其中兩次詐欺得利罪部分（即
    附件犯罪事實欄一㈢部分），更在不同時地而向不同對象施
    用詐術，自應分論併罰。
二、審酌被告係具備一般智識程度及社會歷練之成年人，對於不
    得以竊盜、盜用信用卡等非法方式侵害他人財物或利益之情
    ，自當瞭然於胸，卻不思付出自身勞力或技藝，循正當、合
    法途徑獲取生活所需之財物，恣意侵入告訴人陳威志之住宅
    並竊取財物，之後更持所竊之信用卡消費，藉以獲取不法利
    益，所為除危害告訴人之財產及家宅安寧外，更損及小額數
    位交易之安全，皆有不該，兼衡被告犯罪之動機、目的、手
    段、素行、教育程度、職業、所侵害財物之數額或價值範圍
    、家庭經濟與生活狀況，以及犯罪後始終坦承全部犯行，態
    度勉可，然迄今未能與告訴人達成和解或成立調解，亦未賠
    償告訴人所受損失等一切情狀，分別量處如主文第1 項所示
    之各刑，並就拘役刑部分定應執行之刑，且諭知易科罰金之
    折算標準，以資處罰。
肆、附件附表所示之消費金額合計新臺幣6,650 元，概屬被告實
    行本件各該犯行之犯罪所得，且未見實際合法發還告訴人之
    事證，基於任何人不能保有犯罪所得之立法原則，自應併於
    主文第2 項宣告沒收，且於全部或一部不能沒收或不宜執行
    沒收時，追徵其價額。另被告竊得之信用卡，固為被告實行
    竊盜犯行之犯罪所得，然該物僅作為個人金融信用交易之用
    ，雖有專屬性但經濟價值尚屬低微，對之沒收欠缺刑法上之
    重要性，故不予宣告沒收。
伍、本判決係依刑事訴訟法第310 條之2 及第454 條所製作之簡
    化判決，依法僅需記載犯罪事實、證據名稱及應適用之法條
    ，並得以簡略方式為之，如認定之犯罪事實、證據及應適用
    之法條，與檢察官起訴書之記載相同者，得引用之，附此敘
    明。
據上論斷，應依刑事訴訟法第273 條之1 第1 項、第299 條第1
項前段、第310 條之2 、第454 條（本件依刑事判決精簡原則，
僅記載程序法條文），判決如主文。
本案經檢察官李佳穎偵查起訴，由檢察官陳炎辰到庭執行公訴。
中    華    民    國    110   年    10    月    21    日
                  刑事第二十四庭  法  官  李俊彥
以上正本證明與原本無異。
如不服本判決，應於判決送達後20日內敘明上訴理由，向本院提
出上訴狀（應附繕本），上訴於臺灣高等法院。其未敘述上訴理
由者，應於上訴期間屆滿後20日內向本院補提理由書「切勿逕送
上級法院」。
                                  書記官  林慈恩
中    華    民    國    110   年    10    月    21    日
附錄本判決論罪之法律條文：
中華民國刑法第321 條
犯前條第1 項、第2 項之罪而有下列情形之一者，處6 月以上5
年以下有期徒刑，得併科50萬元以下罰金：
一、侵入住宅或有人居住之建築物、船艦或隱匿其內而犯之。
二、毀越門窗、牆垣或其他安全設備而犯之。
三、攜帶兇器而犯之。
四、結夥三人以上而犯之。
五、乘火災、水災或其他災害之際而犯之。
六、在車站、港埠、航空站或其他供水、陸、空公眾運輸之舟、
    車、航空機內而犯之。
前項之未遂犯罰之。
　
中華民國刑法第339 條之2
意圖為自己或第三人不法之所有，以不正方法由自動付款設備取
得他人之物者，處3 年以下有期徒刑、拘役或30萬元以下罰金。
以前項方法得財產上不法之利益或使第三人得之者，亦同。
前二項之未遂犯罰之。
　
中華民國刑法第339 條
意圖為自己或第三人不法之所有，以詐術使人將本人或第三人之
物交付者，處5 年以下有期徒刑、拘役或科或併科50萬元以下罰
金。
以前項方法得財產上不法之利益或使第三人得之者，亦同。
前二項之未遂犯罰之。
　
附表：
┌──┬────────┬──────────────┐
│編號│ 犯  罪  事  實 │   宣        告        刑   │
├──┼────────┼──────────────┤
│ 一 │即附件犯罪事實欄│楊瀚翔犯侵入住宅竊盜罪，處有│
│    │一㈠所載之加重竊│期徒刑捌月。                │
│    │盜之犯行。      │                            │
├──┼────────┼──────────────┤
│ 二 │即附件犯罪事實欄│楊瀚翔犯非法由自動付款設備得│
│    │一㈡所載之非法由│利罪，處拘役叁拾日，如易科罰│
│    │自動付款設備得利│金，以新臺幣壹仟元折算壹日。│
│    │之犯行。        │                            │
│    │                │                            │
├──┼────────┼──────────────┤
│ 三 │即附件犯罪事實欄│楊瀚翔犯詐欺得利罪，處拘役叁│
│    │一㈢所載之附表編│拾日，如易科罰金，以新臺幣壹│
│    │號2 之詐欺得利犯│仟元折算壹日。              │
│    │行。            │                            │
├──┼────────┼──────────────┤
│ 四 │即附件犯罪事實欄│楊瀚翔犯詐欺得利罪，處拘役叁│
│    │一㈢所載之附表編│拾日，如易科罰金，以新臺幣壹│
│    │號3 之詐欺得利犯│仟元折算壹日。              │
│    │行。            │                            │
└──┴────────┴──────────────┘
--------------------------------------------------------
附件：
臺灣新北地方檢察署檢察官起訴書
                                     110年度偵字第2019號
    被      告  楊瀚翔  男  31歲（民國00年0月0日生）
                        住新北市○○區○○○路00巷00○00
                          號7樓
                        國民身分證統一編號：Z000000000號
上列被告因竊盜等案件，業經偵查終結，認應聲請簡易判決處刑
，茲將犯罪事實及證據並所犯法條分敘如下：
          犯罪事實
一、楊瀚翔意圖為自己不法所有，分別為下列犯行：
  ㈠基於竊盜之犯意，於民國109 年12月4 日凌晨2 時許，以打
    火機燒斷綑綁陽台鐵窗之束帶，並開啟陽台鐵窗，以此方式
    進入阮氏恆及其子陳威志所居住之新北市○○區○○街00巷
    00號2 樓住處，並徒手竊取陳威志所有之台新國際商業銀行
    信用卡（卡號：0000000000000000，下稱台新銀行信用卡）
    及花旗（台灣）商業銀行信用卡（卡號：0000000000000000
    ，下稱花旗銀行信用卡）各1 張。
  ㈡楊瀚翔取得前開信用卡後，即另基於以不正方法由收費設備
    取得財產上不法利益之犯意，於附表編號1 所示之時、地，
    以上開竊得之花旗銀行信用卡兼具之「悠遊卡」小額消費功
    能結帳購物，並經由店內感應收費設備，啟動自動加值機制
    ，由花旗商業銀行支出儲值金額新臺幣（下同）500 至上開
    「悠遊卡」內，楊瀚翔即以此不正方法，取得使用該筆儲值
    金額於特約商店刷卡消費時無須付費之財產上不法利益。
  ㈢復基於詐欺得利之犯意，接續於如附表編號2 、3 所示之刷
    卡時間，向如附表2 、3 所示之特約商店，持台新銀行信用
    卡刷卡消費（無證據證明楊瀚翔有在消費簽帳單上簽名），
    致使如附表編號2 、3 之超商店員，誤認楊瀚翔係持卡人本
    人或經持卡人授權之人，陷於錯誤而未收取如附表編號2 、
    3 之費用，楊瀚翔因而詐得財產上不法利益。嗣楊瀚翔於同
    日6 時許返回阮氏恆上址住處，經阮氏恆發現而報警處理，
    經警到場後，自現場扣得打火機等物品，始循線查悉上情。
二、案經陳威志訴由新北市政府警察局新莊分局報告偵辦。
             證據並所犯法條
一、證據清單及待證事實：
┌──┬───────────┬────────────┐
│編號│      證據名稱        │        待證事實        │
├──┼───────────┼────────────┤
│ 1  │被告楊瀚翔於警詢及本署│證明被告以打火機燒斷陳威│
│    │偵訊中之供述          │志住處陽台鐵窗之束帶，以│
│    │                      │此方式打開陽台鐵窗，並侵│
│    │                      │入陳威志住處，竊取陳威志│
│    │                      │花旗銀行信用卡、台新銀行│
│    │                      │信用卡，並持花旗銀行信用│
│    │                      │卡、台新銀行信用卡至附表│
│    │                      │所示商店消費之事實。    │
├──┼───────────┼────────────┤
│ 2  │證人即告訴人陳威志之母│⑴證明證人阮氏恆於前開時│
│    │阮氏恆於警詢中之證述  │  間，發現被告在其住處之│
│    │                      │  事實。                │
│    │                      │⑵證明被告於附表所示之時│
│    │                      │  間，使用陳威志花旗銀行│
│    │                      │  信用卡、台新銀行信用卡│
│    │                      │  信用卡消費附表所示金額│
│    │                      │  之事實。              │
├──┼───────────┼────────────┤
│ 3  │搜索扣押筆錄、扣押物品│證明被告使用打火機燒斷綑│
│    │目錄表各1 份、現場照片│綁陽台鐵窗之束帶之事實。│
├──┼───────────┼────────────┤
│ 4  │信用卡消費簡訊手機截圖│證明被告於附表所示時、地│
│    │、附表編號3 之現場監視│持花旗銀行信用卡、台新銀│
│    │器影像、花旗（台灣）商│行信用卡消費附表所示金額│
│    │業銀行股份有限公司110 │之事實。                │
│    │年2 月5 日（110 ）政查│                        │
│    │字第0000080221號函附交│                        │
│    │易明細、台新銀行信用卡│                        │
│    │交易明細              │                        │
└──┴───────────┴────────────┘
二、核被告所為，係犯刑法第321 條第1 項第1 款侵入住宅竊盜
    、同法第339 條之2 第2 項之非法由自動付款設備得利及同
    法第339 條第2 項詐欺得利罪嫌。被告就犯罪事實㈢之行為
    ，乃分別基於單一犯罪決意，在密接時、空持續侵害相同法
    益，各行為獨立性極為薄弱，依一般社會健全觀念，難以強
    行分開，應視為數個舉動之接續施行，合為包括之一行為予
    以評價，屬接續犯，請論以一罪。又被告所犯竊盜、非法由
    自動付款設備得利及詐欺得利3 罪，犯意各別，行為互殊，
    請予分論併罰。又被告就本案所竊得之犯罪所得，請依法宣
    告沒收。
三、至告訴及報告意旨認被告侵入陳威志上址住處，尚有竊取金
    戒指及金手環部分，按犯罪事實應依證據認定之，無證據不
    得認定犯罪事實，刑事訴訟法第154 條第2 項定有明文。訊
    據被告堅詞否認有何犯行，辯稱：伊只有竊取信用卡2 張，
    伊沒有拿屋主的金項鍊跟戒指等語，經查：告訴代理人阮氏
    恆雖於警詢中陳稱：伊金戒指及金手環遭竊，但是伊也不確
    定價值多少等語，然經傳喚阮氏恆，阮氏恆並未到庭，且阮
    氏恆並未提出任何相關資料供調查，自無從證明被告確有竊
    取其金戒指及金手環，惟此部分若成立犯罪，與上揭犯罪事
    實欄㈠所示之犯行，乃屬於同一社會基本事實關係，為前揭
    起訴效力所及，爰不另為不起訴處分，附此敘明。
四、依刑事訴訟法第251 條第1 項提起公訴。
    此    致
臺灣新北地方法院
中    華    民    國   110    年     3    月    26    日
                              檢  察  官  李佳穎
附表：
┌──┬────────┬─────────┬──────┬───────┐
│編號│      時間      │       地點       │使用之信用卡│   消費金額   │
├──┼────────┼─────────┼──────┼───────┤
│ 1  │109 年12月4 日上│新北市新莊區裕民街│花旗銀行信用│自動加值500元 │
│    │午5 時26分許    │83之6 號萊爾富北縣│卡          │              │
│    │                │裕民店            │            │              │
├──┼────────┼─────────┼──────┼───────┤
│ 2  │109 年12月4 日上│新北市新莊區裕民街│台新銀行信用│3,150元       │
│    │午5 時30分許    │97號全家便利商店  │卡          │              │
├──┼────────┼─────────┼──────┼───────┤
│ 3  │109 年12月4 日上│新北市新莊區裕民街│台新銀行信用│3,000元       │
│    │午5 時32分許    │102 號7-11便利超商│卡          │              │
└──┴────────┴─────────┴──────┴───────┘